【裁判字號】    97,簡上,935
【裁判日期】    971223
【裁判案由】    詐欺
【裁判全文】
臺灣板橋地方法院刑事判決             97年度簡上字第935號
上  訴  人  丙○○
即  被  告
輔  佐  人  乙○○
上列上訴人即被告因詐欺案件，不服本院中華民國97年5 月30日
第一審簡易判決（97年度簡字第3625號，聲請簡易判決處刑案號
：97年度偵字第9280號），提起上訴，本院管轄第二審之合議庭
裁定依簡式審判程序審理，判決如下：
    主      文
上訴駁回。
丙○○緩刑貳年。
    事實及理由
一、本案被告丙○○所犯係死刑、無期徒刑、最輕本刑為3 年以
    上有期徒刑或臺灣高等法院管轄第一審案件以外之罪，其於
    本院審理時就被訴事實為有罪之陳述，本院即依刑事訴訟法
    第455 條之1 第3 項準用同法第364 條及第273 條之1 第1
    項之規定，經本院告知簡式審判程序之旨，並聽取檢察官及
    被告之意見後，裁定本案進行簡式審判程序，先予敘明。
二、本案經本院審理結果，認第一審判決以被告丙○○所為係犯
    刑法第30條第1 項、第339 條第1 項之幫助詐欺取財罪；併
    認被告幫助他人犯罪，為從犯，乃依同法第30條第2 項之規
    定，按正犯之刑減輕之；復審酌被告明知詐欺人士犯案猖獗
    ，時有利用他人帳戶詐取款項之情事，竟仍恣意提供金融機
    構帳戶存簿、提款卡予不詳人士使用，使該不詳人士得以從
    事詐財行為，增加被害人尋求救濟追償之困難，並使犯罪之
    追查趨於複雜，且不法人士亦得以順利掩飾其詐欺所得之財
    物，對於社會秩序及正常交易安全造成危害，暨被害人被詐
    騙之金額合計新臺幣（下同）2 萬8 千元，兼衡被告雖無犯
    罪前科，然於犯後始終藉詞否認犯行，並無悔意等一切情狀
    ，量處拘役30日，並諭知如易科罰金之折算標準，其認事用
    法及量刑均屬妥適，應予維持，並引用第一審簡易判決書記
    載之事實、理由及證據（詳如附件）。
三、被告上訴雖稱：已知錯，請求從輕量刑云云；惟按關於刑之
    量定，係實體法上賦予法院得為自由裁量之事項，倘其未有
    逾越法律所規定之範圍，或濫用其權限，即不得任意指摘為
    違法；茲被告雖就原審法院適法範圍裁量權之行使為爭執，
    惟原審量定刑期，已審酌被告各種犯罪情狀如上，並無失出
    ，是被告稱原審量刑過重，請求從輕量刑云云，為無理由，
    應予駁回。
四、末按被告前未曾因故意犯罪受有期徒刑以上刑之宣告，有臺
    灣高等法院被告前案紀錄表佐卷可考，其因一時失慮致罹刑
    典，事後於本院審理中且坦承犯行，併賠償被害人甲○○2
    萬8 千元，此有被告所提出其於民國97年10月7 日匯款2 萬
    8 千元與吳邱惠在台中西屯郵局帳戶之郵政國內匯款執據1
    紙在卷可憑，顯見被告甚有悔意，堪認其經此偵審教訓，當
    知所警惕，信無再犯之虞，本院因認前開原審對之所宣告之
    刑以暫不執行為適當，爰併依刑法第74條第1 項第1 款規定
    ，宣告緩刑2 年，用啟自新。
據上論斷，應依刑事訴訟法第455 條之1 第1 項、第3 項、第36
4 條、第273 條之1 第1 項、第368 條、第373 條，刑法第74條
第1 項第1 款，判決如主文。
本案經檢察官郭季青到庭執行職務。
中    華    民    國    97    年    12    月    23    日
                  刑事第十七庭  審判長法  官  許必奇
                                      法  官  鄧雅心
                                      法  官  陳明偉
以上正本證明與原本無異。
本判決不得上訴。
                                      書記官  強梅芳
中    華    民    國    97    年    12    月    23    日
附件：


司法院資訊處製作；財團法人民間司法改革基金會備份。
